【裁判字號】    97,訴,1695
【裁判日期】    971231
【裁判案由】    毒品危害防制條例
【裁判全文】
臺灣基隆地方法院刑事判決              97年度訴字第1695號
公  訴  人  臺灣基隆地方法院檢察署檢察官
被      告  甲○○
上列被告因毒品危害防制條例案件，經檢察官提起公訴（97年度
毒偵字第2726號），被告於準備程序進行中就被訴事實為有罪之
陳述，經本院合議庭裁定由受命法官獨任進行簡式審判程序，判
決如下：
    主  文
甲○○施用第一級毒品，累犯，處有期徒刑柒月；又施用第二級
毒品，累犯，處有期徒刑月；應執行有期徒刑玖月。
    事   實
一、甲○○（起訴書犯罪載實欄、證據並所犯法條欄誤載為卲家
    玉，業據蒞庭檢察官更正）前因施用第一、二級毒品案件，
    經送觀察、勒戒後，認無繼續施用毒品之傾向（於民國90年
    3月29日執行完畢釋放出所），由臺灣基隆地方法院檢察署
    檢察官於90年3月27日以90年度毒偵緝字第44號及90年度毒
    偵字第455號為不起訴處分確定。又因施用第一、二級毒品
    案件，經送觀察、勒後，認有繼續施用毒品之傾向，經送強
    制戒治（於91年5月30日停止戒治交付保護管束，於91年12
    月11日保護管束期滿而執行完畢），並由臺灣基隆地方法院
    檢察署檢察官以90年度毒偵緝字第172號提起公訴，經本院
    於90年12月31日以90年度訴字第726號判決判處有期徒刑7月
    、3月，應執行有期徒刑8月，於92年8月22日執行完畢（不
    成立累犯）。再因施用第一、二級毒品案件，經本院於94年
    3月11日以94年度訴緝字第2號判決判處有期徒刑9月、5月，
    應執行有期徒刑1年；復因施用第一、二級毒品案件，經臺
    灣桃園地方法院於95年2月10日以94年度訴字第2451號判決
    判處應有期徒刑1年、7月，應執行有期徒刑1年3月；上開2
    案接續執行，於96年2月9日假釋付保護管束，於96年7月22
    日假釋期滿，未經撤銷假釋，其未執行之刑以已執行論而執
    行完畢（成立累犯）。詎甲○○仍未戒除施用毒品惡習，又
    基於施用第一級毒品之犯意，於97年9月9日中午許，在基隆
    市○○街167號6樓住處，以針筒注射右手手背之方式，施用
    第一級毒品海洛因1次，另行起意施用第二級毒品之犯意，
    於施用第一級毒品後，在上址，以玻璃球燒烤吸食之方式，
    施用第二級毒品安非他命、甲基安非他命1次（起訴書記載
    為於97年9月10日凌晨1時20分為警採尿前回溯24小時內之某
    時及96小時內之某時，在不詳處所，以不詳方式，分別施用
    第一級毒品海洛因及第二級毒品安非他命，業據蒞庭檢察官
    更正）。嗣因其為毒品列管人口，為基隆市警察局第四分局
    中山派出所於97年9月9日夜間23時51分許，通知其至派出所
    ，經其同意於97年9月10日凌晨1時20分許採集尿液送驗，結
    果呈嗎啡陽性反應、安非他命及甲基安非他命陽性反應，而
    查知上情。
二、案經基隆市警察局第四分局報告臺灣基隆地方法院檢察署檢
    察官偵查起訴。
    理  由
壹、程序事項
    本案被告甲○○所犯者非為死刑、無期徒刑、最輕本刑為3
    年以上有期徒刑之罪或高等法院管轄之第一審案件，其於準
    備程序進行中，先就被訴事實為有罪之陳述，經告知其簡式
    審判程序之旨，並聽取公訴人、被告之意見後，本院業已依
    刑事訴訟法第273條之1第1項規定，裁定由受命法官獨任以
    簡式審判程序進行本案之審理。
貳、實體事項
一、上揭事實業據被告甲○○於本院準備程序及審理時自白，而
    被告為警於97年9月10日凌晨1時20分許採集尿液檢體，送臺
    灣檢驗科技股份有限公司以酵素免疫分析法為初步檢驗、以
    氣相層析質譜儀法為確認檢驗之結果，呈嗎啡（海洛因代謝
    後尿液檢出成份）陽性反應（嗎啡檢出濃度為36216ng／ml
    ）、呈安非他命陽性反應（檢出安非他命濃度3054ng／ml）
    ）、呈甲基安非他命陽性反應（檢出甲基安非他命濃度2281
    0ng／ml），有該公司97年9月30日編號CH／2008／90389號
    濫用藥物檢驗報告、列管毒品人口尿液檢體採集送驗紀錄表
    各1份附卷可稽，足見被告於本院準備程序、審理時之任意
    性自白，核與事實相符，堪可採信。再查，被告曾因施用第
    一、二級毒品案件，經送觀察、勒戒後，認無繼續施用毒品
    之傾向（於90年3月29日執行完畢釋放出所），由臺灣基隆
    地方法院檢察署檢察官於90年3月27日以90年度毒偵緝字第
    44號及90年度毒偵字第455號為不起訴處分確定；又因施用
    第一、二級毒品案件，經送觀察、勒後，認有繼續施用毒品
    之傾向，經送強制戒治（於91年5月30日停止戒治交付保護
    管束，於91年12月11日保護管束期滿而執行完畢），並由臺
    灣基隆地方法院檢察署檢察官以90年度毒偵緝字第172號提
    起公訴，經本院於90年12月31日以90年度訴字第726號判決
    判處有期徒刑7月、3月，應執行有期徒刑8月；再因施用第
    一、二級毒品案件，經本院於94年3月11日以94年度訴緝字
    第2號判決判處有期徒刑9月、5月，應執行有期徒刑1年；復
    因施用第一、二級毒品案件，經臺灣桃園地方法院於95年2
    月10日以94年度訴字第2451號判決判處應有期徒刑1年、7月
    ，應執行有期徒刑1年3月等節；此有卷附臺灣基隆地方法院
    檢察署刑案資料查註紀錄表、臺灣高等法院被告前案紀錄表
    可按，從而，本案事證明確，被告於上開強制戒治執行完畢
    釋放後5年內再犯科刑後，再犯施用第一級毒品、施用第二
    級毒品之犯行，至堪認定，應依法論科。
二、論罪科刑：
  (一)按海洛因、安非他命及甲基安非他命係毒品危害防制條例第
    2條第2項第1、2款所定之第一級毒品、第二級毒品，被告予
    以施用，核其所為，係犯毒品危害防制條例第10條第1項之
    施用第一級毒品罪、第10條第2項之施用第二級毒品罪。其
    持有第一級毒品海洛因、第二級毒品安非他命及甲基安非他
    命係供施用，其持有第一級毒品、第二級毒品之低度行為為
    施用第一級毒品、施用第二級毒品之高度行為所吸收，不另
    論罪。被告所犯施用第一級毒品罪、施用第二級毒品罪間，
    犯意各別，行為互異，應予分論併罰。
  (二)被告曾因施用第一、二級毒品案件，經本院於94年3月11日
    以94年度訴緝字第2號判決判處有期徒刑9月、5月，應執行
    有期徒刑1年；又因施用第一、二級毒品案件，經臺灣桃園
    地方法院於95年2月10日以94年度訴字第2451號判決判處應
    有期徒刑1年、7月，應執行有期徒刑1年3月；上開2案接續
    執行，於96年2月9日假釋付保護管束，於96年7月22日假釋
    期滿，未經撤銷假釋，其未執行之刑以已執行論而執行完畢
    ；此有臺灣高等法院被告前案紀錄表、臺灣基隆地方法院檢
    察署刑案資料查註紀錄表在卷可稽，其於有期徒刑執行完畢
    後5年以內，故意再犯本件有期徒刑以上之罪，為累犯，應
    依刑法第47條第1項規定，加重其刑。
  (三)爰審酌被告前因施用毒品經觀察、勒戒、強制戒治及科刑後
    ，猶不知戒除毒品惡習，復再施用第一、二級毒品，並審酌
    其所犯施用毒品之犯罪係戕害自身健康之行為，於他人尚不
    致造成損害及其施用之次數、被告事後坦承犯行之態度等一
    切情狀，量處如主文所示之刑，並定其應執行之刑。
參、應適用之法條：
    刑事訴訟法第273條之1第1項、第284條之1、第299條第1項
    前段，毒品危害防制條例第10條第1項、第2項、第23條第2
    項，刑法第11條前段、第47條第1項、第51條第5款，判決如
    主文。
本案經檢察官乙○○到庭執行職務
中    華    民    國    97    年    12    月    31    日
                  刑事第三庭法    官  鄭景文
以上正本證明與原本無異。
如不服本判決應於收受本判決後10日內向本院提出上訴書狀，其
未敘述上訴理由者，並得於提起上訴後10日內向本院補提理由書
狀（均須按他造當事人之人數附繕本）「切勿逕送上級法院」。
中    華    民    國    97    年    12    月    31    日
                            書 記 官  李繼業
附錄論罪法條：
毒品危害防制條例第10條：
施用第一級毒品者，處6月以上5年以下有期徒刑。
施用第二級毒品者，處3年以下有期徒刑。


司法院資訊處製作；財團法人民間司法改革基金會備份。
